Ezequiel Zion



Perfil

Soy un joven detallista, auto-didacta, dedicado y perseverante, con conocimientos en desarrollo de sistemas informáticos y producciones audiovisuales, lleno de voluntad de aprender y trabajar para superarme. Actualmente vivo en Palermo, Buenos Aires y tengo 20 años.

Contacto

Teléfono: +54 9 11 3323 4385 Mail: ezequielzion@gmail.com Github: github.com/ezequielzion &

Experiencia

Country Magazine | Mayo 2020 - Presente

Mantenimiento, diseño y remodelación de su sitio web utilizando Wordpress.

Menorá Villa Crespo | 2019 - Presente

Creador de producciones audiovisuales para la página de instagram de Menorá Villa Crespo.

Editor Freelance de video | 2019 - Presente

Realicé trabajos de edición a pedido para varios clientes. Entre mis herramientas utilicé Premiere Pro y Photoshop.

Educación

Universidad de Buenos Aires | 2019 - Presente

Actualmente cursando el segundo año de la carrera Lic. en Ciencias de la Computación, en Exactas

Escuela Técnica ORT | 2013 - 2017

Egresado de la orientación en informática y medios de comunicación digitales

Conocimientos

· HTML	· C++	 Photoshop
· CSS	- C#	Premiere Pro
·SQL	· Java	 Ilustrator
· Wordpress v CMS	· Linux (Ubuntu)	 Paquete de Office

Idiomas

- · Español (nativo)
- · Inglés (CAE) 🛭
- · Italiano (Nivel A2)
- · Portugués